---
title: "trade of asia"
author: "Firas"
date: "11/27/2021"
output:
  html_document: default
---

```{r setup, include=FALSE}
knitr::opts_chunk$set(echo = TRUE)
```

## Analisa Kebutuhan di Asia

  Import dan Eksport merupakan suatu kegiatan jual beli dimana kegitan tersebut dilakukan dari satu negara terhadap negara lain untuk memenuhi kebutuhan pasar yang dirasa kurangnya ketersediaan barang dalam suatu negara tersebut.
  Laporan ini merupakan hasil dari analisa yang penulis lakukan terkait dengan kegiatan eksport dan import yang ada di asia. Komoditas dari kegiatan jual beli ini merupakan barang jual-beli yang dihasilkan dari laut. Disini penulis anak menampilkan langkah dan hasil yang ditempuh untuk melakukan analisa. Data sets yang digunakan penulis merupakan public data sets yang di dapatkan dari <http://kaggle.com>. 


```{r include=FALSE}
library(tidyverse)
library(skimr)
library(janitor)
```


### Import Data

Langkah awal yang harus dilakukan ketika akan melakukan analisis dengan menggunakan 'R' adalah melakukan pengambilan data yang akan diolah. penulis menggunakan 'Syntax' sebagai berikut untuk melakukan pengambilan data dari file CSV yang berjumlah 2 buah yaitu Asia_Value.csv dan Asia_Quantity.


```{r}
Asian_value <- read.csv("Asia_Value.csv")
Asian_quantity <- read.csv("Asia_Quantity.csv")
```


### Show and Clean the Data sets

Setelah dilakukan pengambilan data selanjutnya akan dilakukan data cleaning untuk membersihkan data agar saat melakukan visualisasi data tidak terjadi 'ketimpangan' pada grafik yang dibuat.

Dibawah ini merupakan bentuk dari data sets yang digunakan. Dengan fungsi 'head()' akan menampilkan hanya 6 baris pertama dari data sets yang digunakan.


```{r}
head(Asian_value)
```
```{r}
head(Asian_quantity)
```



Selanjutnya penulis menampilkan nama kolom dari tabel yang digunakan menggunakan fungsi 'colnames()'. Pemanggilan nama kolom ini bertujuan untuk mempermudah pengenalan dari data yang digunakan dan untuk memproyeksikan analisa yag dilakukan terhadap data yang digunakan.



```{r}
colnames(Asian_quantity)
```

```{r}
colnames(Asian_value)
```


Nama kolom yang digunakan dari data sets telah didapatkan tahap selanjutnya penulis menggunakan fungsi 'skim_without_chart()' untuk mengenali bentuk dari data yang digunakan seperti tipe data dari tiap kolom data sets. informasi lain yang ditampilkan merupakan min, max, missing dan empty data dari tiap baris data sets yang digunakan.


```{r}
skim_without_charts(Asian_value)
```
```{r}
skim_without_charts(Asian_quantity)
```
### Perbandingan Komoditas

  Dari transaksi eksport dan import yang dilakukan di berbagai negara Asia terkait komoditas hasil laut pada tabel "Asian_value" dapat ditampilkan sebagai berikut:
  
```{r}
ggplot(Asian_value)+
  geom_bar(mapping = aes(x=Commodity,color=Commodity,))
```



Lalu hasil dari tabel 'Asian_quantity' menghasilkan visualisasi sebagai berikut:


```{r}
ggplot(Asian_quantity)+
  geom_bar(mapping = aes(x=Commodity,color=Commodity,))
```


Tabel data sets yang digunakan terdapat kolom tahun dari transaksi dari berbagai negara di Asia yang dimana pada kolom tersebut menunjukkan jumlah dari transaksi yang dilakukan oleh negara yang terdapat pada kolom 'Land.Area'. Dari data tersebut penulis membuat rata-rata dan jumlah total dari jumlah traksaksi negara tersebut tiap tahunnya.


Hasil pada tahun 2000:

```{r echo=FALSE}
year_2000_summary <-
  Asian_value %>% 
  group_by(Land.Area) %>% 
  summarise(mean_tahun_2000 = mean(X2000),min_tahun_2000 = min(X2000),max_tahun_2000 = max(X2000)) 

head(year_2000_summary)
```

Hasil pada tahun 2001:

```{r echo=FALSE}
 year_2001_summary <-
  Asian_value %>% 
  group_by(Land.Area) %>% 
  summarise(mean_tahun_2001 = mean(X2001),min_tahun_2001 = min(X2001),max_tahun_2001 = max(X2001)) 

head(year_2001_summary)
```

Hasil pada tahun 2002:

```{r echo=FALSE}
year_2002_summary <-
  Asian_value %>% 
  group_by(Land.Area) %>% 
  summarise(mean_tahun_2002 = mean(X2002),min_tahun_2002 = min(X2002),max_tahun_2002 = max(X2002)) 

head(year_2002_summary)
```

Hasil pada tahun 2003:

```{r echo=FALSE}
year_2003_summary <-
  Asian_value %>% 
  group_by(Land.Area) %>% 
  summarise(mean_tahun_2003 = mean(X2003),min_tahun_2003 = min(X2003),max_tahun_2003 = max(X2003)) 

head(year_2003_summary)
```

Hasil pada tahun 2004:

```{r echo=FALSE}
year_2004_summary <-
  Asian_value %>% 
  group_by(Land.Area) %>% 
  summarise(mean_tahun_2004 = mean(X2004),min_tahun_2004 = min(X2004),max_tahun_2004 = max(X2004)) 

head(year_2004_summary)
```

Hasil pada tahun 2005:

```{r echo=FALSE}
year_2005_summary <-
  Asian_value %>% 
  group_by(Land.Area) %>% 
  summarise(mean_tahun_2005 = mean(X2005),min_tahun_2005 = min(X2005),max_tahun_2005 = max(X2005)) 

head(year_2005_summary)
```

Hasil pada tahun 2006:

```{r echo=FALSE}
year_2006_summary <-
  Asian_value %>% 
  group_by(Land.Area) %>% 
  summarise(mean_tahun_2006 = mean(X2006),min_tahun_2006 = min(X2006),max_tahun_2006 = max(X2006)) 

head(year_2006_summary)
```

Hasil pada tahun 2007:

```{r echo=FALSE}
year_2007_summary <-
  Asian_value %>% 
  group_by(Land.Area) %>% 
  summarise(mean_tahun_2007 = mean(X2007),min_tahun_2007 = min(X2007),max_tahun_2007 = max(X2007)) 

head(year_2007_summary)
```

Hasil pada tahun 2008:

```{r echo=FALSE}
year_2008_summary <-
  Asian_value %>% 
  group_by(Land.Area) %>% 
  summarise(mean_tahun_2008 = mean(X2008),min_tahun_2008 = min(X2008),max_tahun_2008 = max(X2008)) 

head(year_2008_summary)
```

Hasil pada tahun 2009:

```{r echo=FALSE}
year_2009_summary <-
  Asian_value %>% 
  group_by(Land.Area) %>% 
  summarise(mean_tahun_2009 = mean(X2009),min_tahun_2009 = min(X2009),max_tahun_2009 = max(X2009)) 

head(year_2009_summary)
```

Hasil pada tahun 2010:

```{r echo=FALSE}
year_2010_summary <-
  Asian_value %>% 
  group_by(Land.Area) %>% 
  summarise(mean_tahun_2010 = mean(X2010),min_tahun_2010 = min(X2000),max_tahun_2000 = max(X2010)) 

head(year_2010_summary)
```

Hasil pada tahun 2011:

```{r echo=FALSE}
year_2011_summary <-
  Asian_value %>% 
  group_by(Land.Area) %>% 
  summarise(mean_tahun_2011 = mean(X2011),min_tahun_2011 = min(X2011),max_tahun_2011 = max(X2011)) 

head(year_2011_summary)
```

Hasil pada tahun 2012:

```{r echo=FALSE}
year_2012_summary <-
  Asian_value %>% 
  group_by(Land.Area) %>% 
  summarise(mean_tahun_2012 = mean(X2012),min_tahun_2012 = min(X2012),max_tahun_2012 = max(X2012)) 

head(year_2012_summary)
```

Hasil pada tahun 2013:

```{r echo=FALSE}
year_2013_summary <-
  Asian_value %>% 
  group_by(Land.Area) %>% 
  summarise(mean_tahun_2013 = mean(X2013),min_tahun_2013 = min(X2013),max_tahun_2013 = max(X2013)) 

head(year_2013_summary)
```

Hasil pada tahun 2014:

```{r echo=FALSE}
year_2014_summary <-
  Asian_value %>% 
  group_by(Land.Area) %>% 
  summarise(mean_tahun_2014 = mean(X2014),min_tahun_2014 = min(X2014),max_tahun_2014 = max(X2014)) 

head(year_2014_summary)
```

Hasil pada tahun 2015:

```{r echo=FALSE}
year_2015_summary <-
  Asian_value %>% 
  group_by(Land.Area) %>% 
  summarise(mean_tahun_2015 = mean(X2015),min_tahun_2015 = min(X2015),max_tahun_2015 = max(X2015)) 

head(year_2015_summary)
```


```{r,echo=FALSE,fig.dim=c(10,6.5)}
 ggplot(Asian_value)+
  geom_bar(mapping = aes(y=Land.Area,fill=Trade.flow))+
  theme(axis.text.y = element_text(angle = 20,size = 6))+
  facet_wrap(~Trade.flow)
```

```{r,echo=FALSE,fig.dim=c(10,6.5)}
 ggplot(Asian_quantity)+
  geom_bar(mapping = aes(y=Land.Area,fill=Trade.flow))+
  theme(axis.text.y = element_text(angle = 20,size = 6))+
  facet_wrap(~Trade.flow)
```


